臺灣士林地方法院刑事裁定
111年度聲字第420號
聲  請  人  臺灣士林地方檢察署檢察官
受  刑  人  鄭岳炫



上列聲請人因受刑人數罪併罰有二裁判以上，聲請定其應執行之
刑（111 年度執聲字第284 號），本院裁定如下：
    主  文
鄭岳炫所犯如附表所示之罪，所處如附表所示之刑，應執行有期
徒刑肆年貳月。
    理  由
一、聲請意旨略以：受刑人鄭岳炫因犯竊盜等案件，先後經判決
    確定如附表，應依刑法第53條及第51條第5 款，定其應執行
    之刑，爰依刑事訴訟法第477 條第1 項聲請裁定等語。
二、按裁判確定前犯數罪者，併合處罰之，但有得易科罰金之罪
    與不得易科罰金之罪之情形，受刑人請求檢察官聲請定應執
    行刑者，依第51條規定定之；數罪併罰，分別宣告其罪之刑
    ，若宣告多數有期徒刑者，於各刑中之最長期以上，各刑合
    併之刑期以下，定其刑期，但不得逾30年，刑法第50條第1
    項但書第1 款、第2 項、第51條第5 款，分別定有明文。又
    數罪併罰，有二裁判以上者，依第51條之規定，定其應執行
    之刑，同法第53條亦規定甚明。另數罪併罰中之一罪，依刑
    法規定得易科罰金，若因與不得易科之他罪併合處罰結果而
    不得易科罰金時，原可易科部分所處之刑，自亦無庸為易科
    折算標準之記載（司法院大法官釋字第144 、679 號解釋意
    旨參照）。再按刑事訴訟法第370 條第2 項、第3 項，已針
    對第二審上訴案件之定應執行之刑，明定有不利益變更禁止
    原則之適用；分屬不同案件之數罪併罰，倘一裁判宣告數罪
    之刑，曾經定其執行刑，再與其他裁判宣告之刑定其執行刑
    時，在法理上亦應同受此原則之拘束（最高法院103 年度第
    14次刑事庭會議決議可資參照）；又按數罪併罰，應依分別
    宣告其罪之刑為基礎，定其應執行刑，此觀刑法第51條規定
    自明，故一裁判宣告數罪之刑，雖曾經定其執行刑，但如再
    與其他裁判宣告之刑定其執行刑時，前定之執行刑當然失效
    ，仍應以其各罪宣告之刑為基礎，定其執行刑，上開更定之
    應執行刑，不應比前定之應執行刑加計其他裁判所處刑期後
    為重，否則即與法律秩序理念及法律目的之內部界限有違，
    難認適法。（最高法院93年度台非字第192 號判決意旨亦可
    參照）。
三、經查，受刑人鄭岳炫因竊盜、詐欺等案件，經本院分別判處
    如附表所示之刑，並均已確定在案，此有本院109年度士簡
    字第32號、109年度士簡字第230號、110年度審易字第159號
    、110年度審簡字第171號、109年度審易字第2089、2090號
    、110年度審簡字第164號判決及臺灣高等法院被告前案紀錄
    表各1 份在卷可參。其中附表編號3、4、9、10、11所示之
    罪經處不得易科罰金之刑，而編號1、2、5、6、7、8、12所
    示之罪係處得易科罰金之刑，屬刑法第50條第1 項但書第1 
    款之情形，依同條第2 項規定，須經受刑人請求檢察官聲請
    定其應執行之刑，始得依同法第51條規定定之。茲受刑人已
    於民國110 年12月1日請求聲請人就如附表所示之罪，聲請
    合併定應執行刑，此有受刑人鄭岳炫提出之刑事聲請狀在卷
    可稽（見本院卷第7 頁）。茲檢察官聲請就上開數罪合併定
    其應執行刑，除附表編號9至11之確定判決案號欄應均更正
    為「109年度審易字第2089、2090 號」外，洵屬正當，自應
    准許。另本件受刑人所犯附表編號1、2、5、6、7、8、12之
    罪雖經法院判處得易科罰金之刑，但因與附表編號3、4、9
    、10、11不得易科罰金之刑合併定應執行刑，依上揭說明，
    自無庸再為易科罰金折算標準之諭知。又受刑人所犯如附表
    編號1、2 所示之罪，經本院以109年度聲字第1593號裁定定
    應執行有期徒刑6 月確定、附表編號3、4所示之罪，經本院
    以110年度審易字159號判決應執行有期徒刑1年、附表編號5
    至7所示之罪，經本院以110年度審易字第159號判決應執行
    有期徒刑1年、附表編號9至11所示之罪，經本院以109年度
    審易字第2089、2090號判決應執行有期徒刑1年8月確定，依
    前說明，前定之執行刑當然失效，本院自應以其各罪宣告刑
    為基礎，並應受前開裁判所為定應執行刑內部界限之拘束，
    而在上開曾定應執行刑加計未定應執行刑之4年9 月總和範
    圍內定應執行刑。爰審酌受刑人犯罪行為之不法與罪責程度
    、附表各罪彼此間之關連性及所反應受刑人之人格特性與傾
    向、對受刑人施以矯正之必要性及受刑人之意見等一切情狀
    ，暨附表所示各罪宣告刑總和上限等內、外部性界限，爰依
    刑法第51條第5 款規定，就附表所示各罪所處之刑，裁定如
    主文所示之應執行刑。
四、依刑事訴訟法第477 條第1 項，刑法第50條第2 項、第53條
    、第51條第5 款，裁定如主文。
中　　華　　民　　國　　111 　年　　4 　　月　　28　　日
              刑事第七庭　　法  官  陳孟皇
以上正本證明與原本無異。
如不服本裁定應於送達後5日內向本院提出抗告狀。
因疫情而遲誤不變期間，得向法院聲請回復原狀。
                            書記官  張嫚凌
中　　華　　民　　國　　111 　年　　4 　　月　　29　　日
附表：
編    號  1 2 3 罪    名  竊盜 竊盜 竊盜 宣 告 刑  有期徒刑2月 有期徒刑5月 有期徒刑8月 犯罪日期  108年11月26日 109年2月10日 109年5月20日中午12時38分許 偵查（自訴）機關年度案號  臺灣士林地方檢察署108年度偵字第17893號 臺灣士林地方檢察署109年度偵字第4711號 臺灣士林地方檢察署109年度偵字第12293、13899、15790、16527、19387號 最後事實審 法 院 臺灣士林地方法院 臺灣士林地方法院 臺灣士林地方法院  案 號 109年度士簡字第32號 109年度士簡字第230號 110年度審易字第159號  判 決日 期 109年7月31日 109年7月31日 110年3月25日 確定判決 法 院 臺灣士林地方法院 臺灣士林地方法院 臺灣士林地方法院  案 號 109年度士簡字第32號 109年度士簡字第230號 110年度審易字第159號  判 決確 定日 期 109年9月28日 109年9月28日 110年5月3日 是 否 得易科罰金         是      是       否 備    註  士林地檢109年度執字第4914號 士林地檢109年度執字第4971號 士林地檢110年度執字第2245號   編號1 、2業經本院以109年度聲字第1593裁定應執行有期徒刑6月  編號3、4業經本院以110年度審易字第159號判決應執行有期徒刑1年 
編    號  4 5 6 罪    名  竊盜 竊盜 竊盜 宣 告 刑  有期徒刑8月 有期徒刑5月 有期徒刑6月 犯罪日期  109年8月14日晚間9時26分許 109年1月17日上午8時55分許 109年5月25日上午6時41分許 偵查（自訴）機關年度案號  臺灣士林地方檢察署109年度偵字第12293、13899、15790、16527、19387號 臺灣士林地方檢察署109年度偵字第12293、13899、15790、16527、19387號 臺灣士林地方檢察署109年度偵字第12293、13899、15790、16527、19387號 最後事實審 法 院 臺灣士林地方法院 臺灣士林地方法院 臺灣士林地方法院  案 號 110年度審易字第159號 110年度審易字第159號 110年度審易字第159號  判決日 期 110年3月25日 110年3月25日 110年3月25日 確定判決 法 院 臺灣士林地院 臺灣士林地方法院 臺灣士林地方法院  案 號 110年度審易字第159號 110年度審易字第159號 110年度審易字第159號  判決確定日 期 110年5月3日 110年5月3日 110年5月3日 是 否 得易科罰金         否       是       是 備    註  士林地檢110年度執字第2245號 士林地檢110年度執字第2246號 士林地檢110年度執字第2246號   編號3、4業經本院以110年度審易字第159號判決應執行有期徒刑1年 編號5至7業經本院以110年度審易字第159號判決應執行有期徒刑1年  
編    號  7 8 9 罪    名  竊盜 詐欺 竊盜 宣 告 刑  有期徒刑4月 有期徒刑3月 有期徒刑8月 犯罪日期  109年8月22日凌晨4時38分許 109年8月31日 108年12月20日13時30分許 偵查（自訴）機關年度案號  臺灣士林地方檢察署109年度偵字第12293、13899、15790、16527、19387號 臺灣士林地方檢察署109年度偵字第16743號 臺灣士林地方檢察署109年度偵緝字第1130、1131、1132號 最後事實審 法 院 臺灣士林地方法院 臺灣士林地方法院 臺灣士林地方法院  案 號 110年度審易字第159號 110年度審簡字第171號 109年度審易字第2089、2090號  判決日 期 110年3月25日 110年3月10日 110年3月26日 確定判決 法 院 臺灣士林地方法院 臺灣士林地方法院 臺灣士林地方法院  案 號 110年度審易字第159號 110年度審簡字第171號 109年度審易字第2089、2090號  判決確定日 期 110年5月3日 110年4月14日 110年6月3日 是 否 得易科罰金         是 是 否 備    註  士林地檢110年度執字第2246號 士林地檢110年度執字第2392號 士林地檢110年度執字第3197號   編號5至7業經本院以110年度審易字第159號判決應執行有期徒刑1年  編號9至11業經本院以109年度審易字第2089、2090號判決應執行有期徒刑1年8月 
編    號  10 11 12 罪    名  竊盜 竊盜 竊盜 宣 告 刑  有期徒刑7月 有期徒刑7月 有期徒刑4月 犯罪日期  109年1月22日上午6時2分許 109年2月14日下午2時42分許 109年4月27日晚間6時40分許 偵查（自訴）機關年度案號  臺灣士林地方檢察署109年度偵緝字第1130、1131、1132號 臺灣士林地方檢察署109年度偵緝字第1130、1131、1132號 臺灣士林地方檢察署109年度偵緝字第1129號 最後事實審 法 院 臺灣士林地方法院 臺灣士林地方法院 臺灣士林地方法院  案 號 109年度審易字第2089、2090號 109年度審易字第2089、2090號 109年度審簡字第164號  判決日 期 110年3月26日 110年3月26日 110年4月30日 確定判決 法 院 臺灣士林地方法院 臺灣士林地方法院 臺灣士林地方法院  案 號 109年度審易字第2089、2090號 109年度審易字第2089、2090號 109年度審簡字第164號  判決確定日 期 110年6月3日 110年6月3日 110年5月25日 是 否 得易科罰金         否 否 是 備    註  士林地檢110年度執字第3197號 士林地檢110年度執字第3197號 士林地檢110年度執字第3774號    編號9至11業經本院以109年度審易字第2089、2090號判決應執行有期徒刑1年8月 編號9至11業經本院以109年度審易字第2089、2090號判決應執行有期徒刑1年8月